Minutes et répertoires du notaire Alfred BEZANSON, 5 juillet 1873 - 17 avril 1890 (étude XXXVI)
Archives nationales
Minutes et répertoires du notaire Alfred BEZANSON (étude XXXVI)
5 juillet 1873 - 17 avril 1890
MC/ET/XXXVI/1100 - MC/ET/XXXVI/1323, MC/RE/XXXVI/17 - MC/RE/XXXVI/20
Etude XXXVI; Bezanson, Alfred
Archives nationales de France
Minutes et répertoires: la loi 2008-696 du 15 juillet 2008 relative aux archives a fixé à 75 ans à compter de la date de l'acte, ou à 25 ans à compter de la date du décès de l'intéressé si ce délai est plus bref, le délai de communication des minutes et répertoires des notaires; ce délai est porté à 100 ans à compter de la date de l'acte si le document se rapporte à un mineur (code du Patrimoine, articles L213-2, 4e d et 5e).
Autres documents de l'étude (dossiers de clients, comptabilité...): s'agissant d'archives privées, ces documents sont communicables selon les modalités fixées par le déposant ou le donateur.
Certains documents ne sont pas accessibles en raison de leur mauvais état de conservation.
Versement
Accès aux instruments de recherche de tous les notaires de l’étude XXXVI
Archives de l'étude XXXVI
- Minutes de Alfred BEZANSON, juillet 1873 - 30 avril 1890; MC/ET/XXXVI/1100 - MC/ET/XXXVI/1323
  - Minutes. 1873, juillet, juillet 1873; MC/ET/XXXVI/1100
    Informations complémentaires:
    1873, 1er au 4 juillet: actes passés par-devant Jules-César Trépagne.
    1873, 5 au 31 juillet: actes passés par-devant Alfred Bezanson.
    Informations concernant le classement:
    Le niveau inférieur de description, quand il existe, correspond aux minutes d'actes. Toutes les minutes ne sont pas forcément décrites une à une. Les descriptions de ces minutes sont plus ou moins détaillées.
  - Minutes. 1873, août, août 1873; MC/ET/XXXVI/1101
  - Minutes. 1873, septembre, septembre 1873; MC/ET/XXXVI/1102
  - Minutes. 1873, octobre, octobre 1873; MC/ET/XXXVI/1103
  - Minutes. 1873, novembre, novembre 1873; MC/ET/XXXVI/1104
  - Minutes. 1873, décembre, décembre 1873; MC/ET/XXXVI/1105
  - Minutes. 1874, janvier, janvier 1874; MC/ET/XXXVI/1106
    - Liquidation des communauté et succession d'Honorine Robertine Cornu entre son mari, le docteur Guillaume Benjamin Amand Duchenne, demeurant 33, boulevard des Italiens, et de ses deux filles issues de son premier mariage, Zoé Émilie Françoise Lardé, épouse de Charles Prosper Sauvage, demeurant, 21, impasse Charles-Albert à Montmartre, et Marie Valérie Robertine Lardé, épouse de Jules Isabelle, demeurant à Caen, suit le procès-verbal de lecture et de communication. (105 f.)., 19 janvier 1874; MC/ET/XXXVI/1106
      Origine de l'information:
      De l'image fixe à l'image animée (1820-1910), documents du Minutier central des notaires de Paris relatifs à l'histoire des photographes et de la photographie, par Marc Durand, Paris, Archives nationales, 2013 (sous presse), notice n° 1676 (version dématérialisée de l'instrument de recherche, les notices biographiques et compléments de descriptions d'actes ne se trouvent que sur la version papier de l'ouvrage, voir contexte dans le Plan d’orientation général - Notaires de Paris, guides thématiques du Minutier).
      Date de révision: 2011
      Date de création de la notice: 2010
      Italiens (boulevard des); Charles-Albert (passage); Lion-sur-Mer (Calvados); Caen (Calvados); Cornu, Honorine Robertine; Duchenne, Guillaume Benjamin Armand; Isabelle, Jules; Lardé, Marie Valérie Robertine; Sauvage, Charles Prosper; Lardé, Zoé Émilie Françoise
  - Minutes. 1874, février, février 1874; MC/ET/XXXVI/1107
  - Minutes. 1874, mars, mars 1874; MC/ET/XXXVI/1108
  - Minutes. 1874, avril, avril 1874; MC/ET/XXXVI/1109
    - Quittance au receveur des consignations d'un ayant droit de Nicolas Leroy, marchand graveur., 29 juin 1620; MC/ET/XXXVI/1109; Fol.722
      Documents du Minutier central concernant les peintres, sculpteurs et graveurs au XVIIe siècle (1600-1650) (études XXI à CXXII, soit 1585 actes), par Marie-Antoinette Fleury, 1954-1976 (fichier papier entièrement dématérialisé; voir contexte dans le Plan d’orientation général - Notaires de Paris, guides thématiques du Minutier).
      Date de révision: 2010
      Date de création de la notice: 2005
      quittance; Leroy, Nicolas; graveur
  - Minutes. 1874, mai, mai 1874; MC/ET/XXXVI/1110
  - Minutes. 1874, juin, juin 1874; MC/ET/XXXVI/1111
  - Minutes. 1874, juillet, juillet 1874; MC/ET/XXXVI/1112
  - Minutes. 1874, août, août 1874; MC/ET/XXXVI/1113
  - Minutes. 1874, septembre, septembre 1874; MC/ET/XXXVI/1114
  - Minutes. 1874, octobre, octobre 1874; MC/ET/XXXVI/1115
  - Minutes. 1874, novembre, novembre 1874; MC/ET/XXXVI/1116
  - Minutes. 1874, décembre, décembre 1874; MC/ET/XXXVI/1117
  - Minutes. 1875, janvier, janvier 1875; MC/ET/XXXVI/1118
  - Minutes. 1875, février, février 1875; MC/ET/XXXVI/1119
  - Minutes. 1875, mars, mars 1875; MC/ET/XXXVI/1120
  - Minutes. 1875, 1er avril - 1875, 14 avril, 1er avril 1875 - 14 avril 1875; MC/ET/XXXVI/1121
  - Minutes. 1875, 15 avril - 1875, 30 avril, 15 avril 1875 - 30 avril 1875; MC/ET/XXXVI/1122
  - Minutes. 1875, mai, mai 1875; MC/ET/XXXVI/1123
  - Minutes. 1875, juin, juin 1875; MC/ET/XXXVI/1124
  - Minutes. 1875, juillet, juillet 1875; MC/ET/XXXVI/1125
  - Minutes. 1875, août, août 1875; MC/ET/XXXVI/1126
  - Minutes. 1875, septembre, septembre 1875; MC/ET/XXXVI/1127
  - Minutes. 1875, octobre, octobre 1875; MC/ET/XXXVI/1128
  - Minutes. 1875, novembre, novembre 1875; MC/ET/XXXVI/1129
  - Minutes. 1875, décembre, décembre 1875; MC/ET/XXXVI/1130
  - Minutes. 1876, janvier, janvier 1876; MC/ET/XXXVI/1131
  - Minutes. 1876, février, février 1876; MC/ET/XXXVI/1132
  - Minutes. 1876, mars, mars 1876; MC/ET/XXXVI/1133
  - Minutes. 1876, avril, avril 1876; MC/ET/XXXVI/1134
  - Minutes. 1876, mai, mai 1876; MC/ET/XXXVI/1135
  - Minutes. 1876, juin, juin 1876; MC/ET/XXXVI/1136
  - Minutes. 1876, juillet, juillet 1876; MC/ET/XXXVI/1137
  - Minutes. 1876, août, août 1876; MC/ET/XXXVI/1138
  - Minutes. 1876, septembre, septembre 1876; MC/ET/XXXVI/1139
  - Minutes. 1876, octobre, octobre 1876; MC/ET/XXXVI/1140
  - Minutes. 1876, novembre, novembre 1876; MC/ET/XXXVI/1141
  - Minutes. 1876, 1er décembre - 1876, 13 décembre, 1er décembre 1876 - 13 décembre 1876; MC/ET/XXXVI/1142
  - Minutes. 1876, 14 décembre - 1876, 30 décembre, 14 décembre 1876 - 30 décembre 1876; MC/ET/XXXVI/1143
    - Inventaire après décès de Louis Adolphe Chouippe, dressé dans une maison située 39, boulevard de Strasbourg, lui-même décédé à Alençon (Orne), 9, rue du Collège, le 7 novembre 1876, à la requête de sa veuve, Maria Durand, propriétaire, demeurant 9, rue des Filles-Notre-Dame à Alençon (Orne), tutrice de leurs deux enfants, Jean Clément Adolphe Gaston et Geneviève Berthe Chouippe., 20 décembre 1876; MC/ET/XXXVI/1143
      De l'image fixe à l'image animée (1820-1910), documents du Minutier central des notaires de Paris relatifs à l'histoire des photographes et de la photographie, par Marc Durand, Paris, Archives nationales, 2013 (sous presse), notice n° 1054 (version dématérialisée de l'instrument de recherche, les notices biographiques et compléments de descriptions d'actes ne se trouvent que sur la version papier de l'ouvrage, voir contexte dans le Plan d’orientation général - Notaires de Paris, guides thématiques du Minutier).
      Strasbourg (boulevard de); Alençon (Orne); Durand, Maria; Chouippe, Louis Adolphe; Chouippe, Jean Clément Adolphe Gaston; Chouippe, Geneviève Berthe
  - Minutes. 1877, janvier, janvier 1877; MC/ET/XXXVI/1144
  - Minutes. 1877, février, février 1877; MC/ET/XXXVI/1145
    - Procuration par Reine Juhenne Nicolle, veuve de Guillaume Marie Théophile de Beaucorps demeurant 24 bis, rue de Maubeuge, à Emmanuel Dumont, propriétaire, demeurant même adresse, pour gérer et administrer la succession de son défunt mari., dont autres héritiers, Jean Félix Gustave de Beaucorps, propriétaire à Châteauneuf [Châteauneuf-sur-Charente (Charente)], Marie Camille de Beaucorps, épouse de Jean Pierre Hippolyte Ordonneau, propriétaire, demeurant même ville et Ludovic de Beaucorps, demeurant à Saintes (Charente-Maritime)., 26 février 1877; MC/ET/XXXVI/1145
      De l'image fixe à l'image animée (1820-1910), documents du Minutier central des notaires de Paris relatifs à l'histoire des photographes et de la photographie, par Marc Durand, Paris, Archives nationales, 2013 (sous presse), notice n° 352 (version dématérialisée de l'instrument de recherche, les notices biographiques et compléments de descriptions d'actes ne se trouvent que sur la version papier de l'ouvrage, voir contexte dans le Plan d’orientation général - Notaires de Paris, guides thématiques du Minutier).
      Maubeuge (rue de); Châteauneuf-sur-Charente (Charente); Saintes (Charente-Maritime); Beaucorps, Guillaume Marie Théophile de; Nicolle, Juhenne; Dumont, Emmanuel; Beaucorps, Jean Félix Gustave de; Beaucorps, Marie Camille de; Ordonneau, Jean Pierre Hippolyte; Beaucorps, Ludovic de
  - Minutes. 1877, mars, mars 1877; MC/ET/XXXVI/1146
  - Minutes. 1877, avril, avril 1877; MC/ET/XXXVI/1147
  - Minutes. 1877, mai, mai 1877; MC/ET/XXXVI/1148
  - Minutes. 1877, juin, juin 1877; MC/ET/XXXVI/1149
  - Minutes. 1877, juillet, juillet 1877; MC/ET/XXXVI/1150
  - Minutes. 1877, août, août 1877; MC/ET/XXXVI/1151
    - Contrat de mariage sous le régime de la communauté de biens entre Nicolas Paul Deverdun, marchand de tabletier, demeurant 31, rue de Sèvres, et Marie Thérèse Artault, sans profession, demeurant 1, rue Saint-Thomas-d'Aquin. Mariage à la mairie du 7e arrondissement de Paris., 18 août 1877; MC/ET/XXXVI/1151
      De l'image fixe à l'image animée (1820-1910), documents du Minutier central des notaires de Paris relatifs à l'histoire des photographes et de la photographie, par Marc Durand, Paris, Archives nationales, 2013 (sous presse), notice n° 1511 (version dématérialisée de l'instrument de recherche, les notices biographiques et compléments de descriptions d'actes ne se trouvent que sur la version papier de l'ouvrage, voir contexte dans le Plan d’orientation général - Notaires de Paris, guides thématiques du Minutier).
      Sèvres (rue de); Saint-Thomas-d'Aquin (rue); Deverdun, Nicolas Paul; Artault, Marie Thérèse
  - Minutes. 1877, septembre, septembre 1877; MC/ET/XXXVI/1152
  - Minutes. 1877, octobre - 1877, novembre, octobre 1877 - novembre 1877; MC/ET/XXXVI/1153
  - Minutes. 1877, décembre, décembre 1877; MC/ET/XXXVI/1154
  - Minutes. 1878, janvier, janvier 1878; MC/ET/XXXVI/1155
  - Minutes. 1878, février, février 1878; MC/ET/XXXVI/1156
  - Minutes. 1878, mars, mars 1878; MC/ET/XXXVI/1157
    Attention: acte(s) coté(s) en Réserve
    - Dépôt et testament de Henri Heine, poète allemand mort à Paris en 1856., 13 novembre 1851; MC/RS//583
      Cote originelle du document:
      MC/ET/XXXVI/1157
      Informations concernant le classement et la cotation du document:
      Acte coté en Réserve.
      Catalogue de la Réserve du Minutier central, 1984-1988 (dactylogramme entièrement dématérialisé; voir contexte dans le Plan d’orientation général - Notaires de Paris, guides thématiques du Minutier).
      Date de création de la notice: 2002
      testament; Heine, Heinrich (1797-1856); écrivain
  - Minutes. 1878, avril, avril 1878; MC/ET/XXXVI/1158
  - Minutes. 1878, mai, mai 1878; MC/ET/XXXVI/1159
  - Minutes. 1878, juin, juin 1878; MC/ET/XXXVI/1160
  - Minutes. 1878, juillet, juillet 1878; MC/ET/XXXVI/1161
  - Minutes. 1878, août, août 1878; MC/ET/XXXVI/1162
  - Minutes. 1878, septembre, septembre 1878; MC/ET/XXXVI/1163
  - Minutes. 1878, octobre, octobre 1878; MC/ET/XXXVI/1164
  - Minutes. 1878, novembre, novembre 1878; MC/ET/XXXVI/1165
  - Minutes. 1878, décembre, décembre 1878; MC/ET/XXXVI/1166
  - Minutes. 1879, janvier, janvier 1879; MC/ET/XXXVI/1167
  - Minutes. 1879, février, février 1879; MC/ET/XXXVI/1168
  - Minutes. 1879, mars, mars 1879; MC/ET/XXXVI/1169
  - Minutes. 1879, avril, avril 1879; MC/ET/XXXVI/1170
  - Minutes. 1879, mai, mai 1879; MC/ET/XXXVI/1171
  - Minutes. 1879, juin, juin 1879; MC/ET/XXXVI/1172
  - Minutes. 1879, juillet, juillet 1879; MC/ET/XXXVI/1173
  - Minutes. 1879, août, août 1879; MC/ET/XXXVI/1174
  - Minutes. 1879, septembre, septembre 1879; MC/ET/XXXVI/1175
  - Minutes. 1879, octobre, octobre 1879; MC/ET/XXXVI/1176
  - Minutes. 1879, novembre, novembre 1879; MC/ET/XXXVI/1177
  - Minutes. 1879, décembre, décembre 1879; MC/ET/XXXVI/1178
  - Minutes. 1880, janvier, janvier 1880; MC/ET/XXXVI/1179
  - Minutes. 1880, février, février 1880; MC/ET/XXXVI/1180
  - Minutes. 1880, mars, mars 1880; MC/ET/XXXVI/1181
  - Minutes. 1880, 1er avril - 1880, 9 avril, 1er avril 1880 - 9 avril 1880; MC/ET/XXXVI/1182
  - Minutes. 1880, 10 avril - 1880, 29 avril, 10 avril 1880 - 29 avril 1880; MC/ET/XXXVI/1183
  - Minutes. 1880, mai, mai 1880; MC/ET/XXXVI/1184
  - Minutes. 1880, juin, juin 1880; MC/ET/XXXVI/1185
  - Minutes. 1880, 1er juillet - 1880, 15 juillet, 1er juillet 1880 - 15 juillet 1880; MC/ET/XXXVI/1186
  - Minutes. 1880, 17 juillet - 1880, 31 juillet, 17 juillet 1880 - 31 juillet 1880; MC/ET/XXXVI/1187
  - Minutes. 1880, août, août 1880; MC/ET/XXXVI/1188
  - Minutes. 1880, septembre, septembre 1880; MC/ET/XXXVI/1189
  - Minutes. 1880, octobre, octobre 1880; MC/ET/XXXVI/1190
  - Minutes. 1880, novembre, novembre 1880; MC/ET/XXXVI/1191
  - Minutes. 1880, décembre, décembre 1880; MC/ET/XXXVI/1192
  - Minutes. 1881, 3 janvier - 1881, 18 janvier, 3 janvier 1881 - 18 janvier 1881; MC/ET/XXXVI/1193
  - Minutes. 1881, 22 janvier - 1881, 31 janvier, 22 janvier 1881 - 31 janvier 1881; MC/ET/XXXVI/1194
  - Minutes. 1881, février, février 1881; MC/ET/XXXVI/1195
  - Minutes. 1881, 2 mars - 1881, 15 mars, 2 mars 1881 - 15 mars 1881; MC/ET/XXXVI/1196
  - Minutes. 1881, 16 mars - 1881, 31 mars, 16 mars 1881 - 31 mars 1881; MC/ET/XXXVI/1197
  - Minutes. 1881, 1er avril - 1881, 15 avril, 1er avril 1881 - 15 avril 1881; MC/ET/XXXVI/1198
  - Minutes. 1881, 16 avril - 1881, 30 avril, 16 avril 1881 - 30 avril 1881; MC/ET/XXXVI/1199
  - Minutes. 1881, 2 mai - 1881, 14 mai, 2 mai 1881 - 14 mai 1881; MC/ET/XXXVI/1200
  - Minutes. 1881, 16 mai - 1881, 31 mai, 16 mai 1881 - 31 mai 1881; MC/ET/XXXVI/1201
  - Minutes. 1881, 1er juin - 1881, 15 juin, 1er juin 1881 - 15 juin 1881; MC/ET/XXXVI/1202
    - Contrat de mariage sous le régime de la communauté de biens avec donation au dernier vivant entre Albert Fernique, ingénieur des arts et manufactures, chef de travaux graphiques et répétiteur à l'École centrale, exploitant d'un établissement de photographie industrielle et de photogravure, demeurant 31, rue de Fleurus, et Marie Eulalie Louise Goddefroy, sans profession, demeurant 2, rue Jean-Bologne. Mariage à la mairie du 16e arrondissement de Paris. À signaler: le fonds de photographie est estimé à 75 000 francs., 11 juin 1881; MC/ET/XXXVI/1202
      À la suite:
      1881, 6 août Dépôt des pièces de publication.
      De l'image fixe à l'image animée (1820-1910), documents du Minutier central des notaires de Paris relatifs à l'histoire des photographes et de la photographie, par Marc Durand, Paris, Archives nationales, 2013 (sous presse), notice n° 1878 (version dématérialisée de l'instrument de recherche, les notices biographiques et compléments de descriptions d'actes ne se trouvent que sur la version papier de l'ouvrage, voir contexte dans le Plan d’orientation général - Notaires de Paris, guides thématiques du Minutier).
      Fleurus (rue de); Jean-Bologne (rue); Fernique, Albert; Goddefroy, Marie Eulalie Louise
  - Minutes. 1881, 16 juin - 1881, 29 juin, 16 juin 1881 - 29 juin 1881; MC/ET/XXXVI/1203
  - Minutes. 1881, juillet, juillet 1881; MC/ET/XXXVI/1204
  - Minutes. 1881, 1er août - 1881, 12 août, 1er août 1881 - 12 août 1881; MC/ET/XXXVI/1205
  - Minutes. 1881, 16 août - 1881, 31 août, 16 août 1881 - 31 août 1881; MC/ET/XXXVI/1206
  - Minutes. 1881, septembre, septembre 1881; MC/ET/XXXVI/1207
  - Minutes. 1881, octobre, octobre 1881; MC/ET/XXXVI/1208
  - Minutes. 1881, novembre, novembre 1881; MC/ET/XXXVI/1209
  - Minutes. 1881, 1er décembre - 1881, 15 décembre, 1er décembre 1881 - 15 décembre 1881; MC/ET/XXXVI/1210
  - Minutes. 1881, 16 décembre - 1881, 16 décembre 1881 - 1881; MC/ET/XXXVI/1211
  - Minutes. 1882, janvier, janvier 1882; MC/ET/XXXVI/1212
  - Minutes. 1882, février, février 1882; MC/ET/XXXVI/1213
  - Minutes. 1882, 1er mars - 1882, 10 mars, 1er mars 1882 - 10 mars 1882; MC/ET/XXXVI/1214
  - Minutes. 1882, 11 mars - 1882, 31 mars, 11 mars 1882 - 31 mars 1882; MC/ET/XXXVI/1215
  - Minutes. 1882, avril, avril 1882; MC/ET/XXXVI/1216
  - Minutes. 1882, 1er mai - 1882, 13 mai, 1er mai 1882 - 13 mai 1882; MC/ET/XXXVI/1217
  - Minutes. 1882, 15 mai - 1882, 31 mai, 15 mai 1882 - 31 mai 1882; MC/ET/XXXVI/1218
  - Minutes. 1882, 1er juin - 1882, 15 juin, 1er juin 1882 - 15 juin 1882; MC/ET/XXXVI/1219
    - Vente par Louis Félix Aubry, entrepreneur de travaux publics, et Marie Virginie Ballaz, son épouse, demeurant à Levallois Perret (Seine), rue des Cailloux, n° 5, à Adolphe Centnerschwer dit Center, marchand de confections, et Jeannette Wormser, son épouse, demeurant à Paris, boulevard Voltaire, n° 56, d’une maison à Clichy-la-Garenne (Seine), rue Cousin, n° 13 (ancien n° 7)., 13 juin 1882 – 19 avril 1887; MC/ET/XXXVI/1219
      Une copie numérique est conservée par le service.
      Informations complémentaires: Attention, cette minute est suivie « d’acte à la suite »: quittances partielles puis quittance définitive.
      Origine de l'information: Acte signalé par le personnel du Minutier central des notaires de Paris.
      Date de création de la notice: 2014 (T.Boudignon)
      acte de vente; Aubry, Louis Félix; Ballaz, Marie Virginie; Centnerschwer dit Center, Adolphe; Center, Adolphe; Wormser, Jeannette; Levallois-Perret (Hauts-de-Seine); Clichy (Hauts-de-Seine); Voltaire (boulevard); chef d'entreprise
  - Minutes. 1882, 16 juin - 1882, 30 juin, 16 juin 1882 - 30 juin 1882; MC/ET/XXXVI/1220
  - Minutes. 1882, juillet, juillet 1882; MC/ET/XXXVI/1221
  - Minutes. 1882, août, août 1882; MC/ET/XXXVI/1222
  - Minutes. 1882, septembre, septembre 1882; MC/ET/XXXVI/1223
  - Minutes. 1882, octobre, octobre 1882; MC/ET/XXXVI/1224
  - Minutes. 1882, novembre, novembre 1882; MC/ET/XXXVI/1225
  - Minutes. 1882, décembre, décembre 1882; MC/ET/XXXVI/1226
  - Minutes. 1883, janvier, janvier 1883; MC/ET/XXXVI/1227
  - Minutes. 1883, février, février 1883; MC/ET/XXXVI/1228
  - Minutes. 1883, mars, mars 1883; MC/ET/XXXVI/1229
  - Minutes. 1883, 2 avril - 1883, 14 avril, 2 avril 1883 - 14 avril 1883; MC/ET/XXXVI/1230
  - Minutes. 1883, 16 avril - 1883, 30 avril, 16 avril 1883 - 30 avril 1883; MC/ET/XXXVI/1231
  - Minutes. 1883, 1er mai - 1883, 12 mai, 1er mai 1883 - 12 mai 1883; MC/ET/XXXVI/1232
  - Minutes. 1883, 15 mai - 1883, 31 mai, 15 mai 1883 - 31 mai 1883; MC/ET/XXXVI/1233
  - Minutes. 1883, 1er juin - 1883, 16 juin, 1er juin 1883 - 16 juin 1883; MC/ET/XXXVI/1234
  - Minutes. 1883, 18 juin - 1883, 30 juin, 18 juin 1883 - 30 juin 1883; MC/ET/XXXVI/1235
  - Minutes. 1883, juillet, juillet 1883; MC/ET/XXXVI/1236
  - Minutes. 1883, août, août 1883; MC/ET/XXXVI/1237
  - Minutes. 1883, septembre, septembre 1883; MC/ET/XXXVI/1238
  - Minutes. 1883, octobre, octobre 1883; MC/ET/XXXVI/1239
  - Minutes. 1883, 2 novembre - 1883, 13 novembre, 2 novembre 1883 - 13 novembre 1883; MC/ET/XXXVI/1240
  - Minutes. 1883, 14 novembre - 1883, 30 novembre, 14 novembre 1883 - 30 novembre 1883; MC/ET/XXXVI/1241
  - Minutes. 1883, décembre, décembre 1883; MC/ET/XXXVI/1242
  - Minutes. 1884, 2 janvier - 1884, 18 janvier, 2 janvier 1884 - 18 janvier 1884; MC/ET/XXXVI/1243
  - Minutes. 1884, 19 janvier - 1884, 31 janvier, 19 janvier 1884 - 31 janvier 1884; MC/ET/XXXVI/1244
  - Minutes. 1884, février, février 1884; MC/ET/XXXVI/1245
  - Minutes. 1884, mars, mars 1884; MC/ET/XXXVI/1246
  - Minutes. 1884, avril, avril 1884; MC/ET/XXXVI/1247
  - Minutes. 1884, 1er mai - 1884, 16 mai, 1er mai 1884 - 16 mai 1884; MC/ET/XXXVI/1248
    - Contrat de mariage sous le régime de la communauté de biens entre Maurice Éléonor Joseph Lucien Letulle, docteur en médecine, demeurant 4, rue de Turbigo, et Caroline Élisabeth Julie Clin, sans profession, fille d'Ernest Marie Clin, docteur en médecine, demeurant chez ses père et mère, 9, rue Mazarine. Mariage à la mairie du 6e arrondissement de Paris., 16 mai 1884; MC/ET/XXXVI/1248
      De l'image fixe à l'image animée (1820-1910), documents du Minutier central des notaires de Paris relatifs à l'histoire des photographes et de la photographie, par Marc Durand, Paris, Archives nationales, 2013 (sous presse), notice n° 3096 (version dématérialisée de l'instrument de recherche, les notices biographiques et compléments de descriptions d'actes ne se trouvent que sur la version papier de l'ouvrage, voir contexte dans le Plan d’orientation général - Notaires de Paris, guides thématiques du Minutier).
      Mazarine (rue); Turbigo (rue de); Letulle, Maurice Éléonor Joseph Lucien; Clin, Caroline Élisabeth Julie; Clin, Ernest Marie
  - Minutes. 1884, 17 mai - 1884, 31 mai, 17 mai 1884 - 31 mai 1884; MC/ET/XXXVI/1249
  - Minutes. 1884, 3 juin - 1884, 14 juin, 3 juin 1884 - 14 juin 1884; MC/ET/XXXVI/1250
  - Minutes. 1884, 16 juin - 1884, 30 juin, 16 juin 1884 - 30 juin 1884; MC/ET/XXXVI/1251
  - Minutes. 1884, juillet, juillet 1884; MC/ET/XXXVI/1252
  - Minutes. 1884, août, août 1884; MC/ET/XXXVI/1253
  - Minutes. 1884, septembre, septembre 1884; MC/ET/XXXVI/1254
  - Minutes. 1884, octobre, octobre 1884; MC/ET/XXXVI/1255
  - Minutes. 1884, novembre, novembre 1884; MC/ET/XXXVI/1256
  - Minutes. 1884, décembre, décembre 1884; MC/ET/XXXVI/1257
  - Minutes. 1885, 3 janvier - 1885, 15 janvier, 3 janvier 1885 - 15 janvier 1885; MC/ET/XXXVI/1258
  - Minutes. 1885, 16 janvier - 1885, 31 janvier, 16 janvier 1885 - 31 janvier 1885; MC/ET/XXXVI/1259
  - Minutes. 1885, février, février 1885; MC/ET/XXXVI/1260
  - Minutes. 1885, mars, mars 1885; MC/ET/XXXVI/1261
  - Minutes. 1885, 1er avril - 1885, 16 avril, 1er avril 1885 - 16 avril 1885; MC/ET/XXXVI/1262
  - Minutes. 1885, 17 avril - 1885, 30 avril, 17 avril 1885 - 30 avril 1885; MC/ET/XXXVI/1263
  - Minutes. 1885, mai, mai 1885; MC/ET/XXXVI/1264
  - Minutes. 1885, juin, juin 1885; MC/ET/XXXVI/1265
  - Minutes. 1885, 1er juillet - 1885, 20 juillet, 1er juillet 1885 - 20 juillet 1885; MC/ET/XXXVI/1266
  - Minutes. 1885, 21 juillet - 1885, 31 juillet, 21 juillet 1885 - 31 juillet 1885; MC/ET/XXXVI/1267
  - Minutes. 1885, août, août 1885; MC/ET/XXXVI/1268
  - Minutes. 1885, septembre, septembre 1885; MC/ET/XXXVI/1269
    - Contrat de mariage sous le régime de la communauté de biens entre Louis Émile Desmarest, graveur, veuf en premières noces d'Uranie Adèle Peaucellier, demeurant 40, galerie Montpensier au Palais-Royal, et Bénédicte Marie Laure Frossart, marchande lingère, veuve en premières noces de Jules Edmond Albin Lacan, demeurant 81, rue de Sèvres. Mariage à la mairie du 6e arrondissement de Paris., 30 septembre 1885; MC/ET/XXXVI/1269
      De l'image fixe à l'image animée (1820-1910), documents du Minutier central des notaires de Paris relatifs à l'histoire des photographes et de la photographie, par Marc Durand, Paris, Archives nationales, 2013 (sous presse), notice n° 1499 (version dématérialisée de l'instrument de recherche, les notices biographiques et compléments de descriptions d'actes ne se trouvent que sur la version papier de l'ouvrage, voir contexte dans le Plan d’orientation général - Notaires de Paris, guides thématiques du Minutier).
      Montpensier (galerie); Sèvres (rue de); Desmarest, Louis Émile; Peaucellier, Uranie Adèle; Frossart, Bénédicte Marie Laure; Lacan, Jules Edmond Albin
  - Minutes. 1885, octobre, octobre 1885; MC/ET/XXXVI/1270